臺灣高等法院臺中分院民事裁定　九十一年度家抗字第六六號
　　　抗　告　人　甲○○
　　　法定代理人　丙○○
　　　被　害　人　乙○○
右當事人間通常保護令事件，抗告人對於中華民國九十一年三月二十二日臺灣苗栗地
方法院九十一年家護字第三六號裁定提起抗告，本院裁定如左：
      主      文
抗告駁回。
抗告程序費用由抗告人負擔。
      理      由
一、按家庭暴力防治法所稱家庭暴力者，謂家庭成員間實施身體或精神上不法侵害之
    行為。又法院於審理終結後，認有家庭暴力之事實且有必要者，應依聲請或依職
    權核發包括第十三條第二項一款或數款之通常保護令。家庭暴力防治法第二條第
    一項、第十三條第二項分別定有明文。
二、本件相對人於原法院聲請意旨略以：抗告人為被害人之夫，二人因感情不睦而分
    居，民國（以下同）九十一年二月九日上午八時許，被害人至苗栗縣竹南鎮龍鳳
    里十五鄰山寮二一七號二樓抗告人住處探視彼等所生之子柯政輝，抗告人竟對被
　　害人乙○○聲稱：「這個家不讓妳住」，旋即強行拖拉被害人，以左手拉被害人
　　頭髮，右手強行拉斷被害人配帶於頸部之項鍊，欲將被害人拉出屋外，致被害人
　　右手及頸部擦挫傷，已發生家庭暴力事件，且依被害人之陳述，足認被害人有繼
　　續遭受不法侵害行為之危險，相對人為此依家庭暴力防治法之規定，聲請核發該
　　法第十三條第二項第一款內容之保護令等語。
三、經查：聲請人主張：抗告人為被害人之夫，二人因感情不睦而分居，民國（以下
    同）九十一年二月九日上午八時許，被害人至苗栗縣竹南鎮龍鳳里十五鄰山寮二
    一七號二樓抗告人住處探視彼等所生之子柯政輝，抗告人竟對被害人乙○○聲稱
　　：「這個家不讓妳住」，旋即強行拖拉被害人，以左手拉被害人頭髮，右手強行
　　拉斷被害人配帶於頸部之項鍊，欲將被害人拉出屋外，致被害人右手及頸部擦挫
　　傷等情，業據證人即抗告人與相對人所生之子柯政輝於警訊時證稱：「今天早上
　　接近八點左右（日期為九十一年二月九日），在家裏（竹南鎮龍鳳里十五鄰山寮
　　二一七號），因為．．．我父親不讓我母親乙○○進家裡．．．父母親在二樓時
　　，為此發生爭吵」、「我有見父母親在拉扯」、「（問：你有沒有目睹或聽見父
　　親甲○○向母親乙○○說：家不能讓母親住？），（柯政輝）答：我是有聽到我
　　父親講這些話．．．我上前勸阻．．．我只知亂捉亂拉，約三、四十分鐘後才停
　　止」等語（原法院卷第九、十頁）。抗告人於警訊時亦陳稱：「我與乙○○確實
　　有發生爭吵及拉扯．．．他（指被害人）無緣無故回家看小孩（指抗告人與相對
　　人所生之子柯政輝），也須經我同意，我就說：這家不能讓他（指被害人）住．
　　．．我硬把他（指被害人）拉出住處」等語（原法院卷第十一、十二頁），並有
　　苗栗縣警察局竹南分局竹南派出所處理家庭暴力案件調查紀錄表、偵訊筆錄，以
　　及被害人所提之診斷證明書一件，照片六幀等件為證，診斷證明書亦記載被害人
　　受有右手及頸部擦挫傷（見原法院卷第十八頁），所載傷情與被害人所稱傷情相
　　符，堪認被害人之主張為真實。抗告意旨雖指稱：當天伊亦受被害人抓傷，右臉
　　、左胸多處擦傷云云，提出診斷書一件為證（見抗告人證物二），惟抗告人係男
　　性，其力氣遠大於被害人（女性），於前述時地，強行將被害人推拉，欲將被害
　　人拉出屋外，據證人柯政輝證稱其拉扯之時間長達三、四十分鐘，被害人係弱女
　　子，在此情況下，本能予以反抗，而抓拉抗告人，抗告人因而受有擦傷，亦難因
　　此否定抗告人有對被害人施加家庭暴力行為。抗告人另提出診斷書二張，主張：
　　被害人常常於發脾氣時經常以手抓抗告人，八十九年七月十四日，以手抓抗告人
　　至前胸多處擦傷、瘀青，九十年九月二十日，以手抓抗告人，致左下眼瞼傷口約
　　一公分、腫脹三×二公分，左頸部破皮約六×０．二公分，足證被害人並無再度
　　遭受家庭暴力之危險，不符保護令要件云云，固據提出診斷書為證，惟為被害人
　　所否認，而抗告人所舉證人即兩造所生之子柯政輝於本院證稱：八十九年七月間
　　以及九十年九月下旬，並未看見母親（即被害人）毆打父親（即抗告人）等語，
　　顯見抗告人所辯，並非有據。
四、原法院認為相對人既有遭受抗告人身體及精神上之不法侵害，且有再受家庭暴力
    之危險，而核發如原裁定主文第一、二項所載之保護令，並無不合，抗告意旨，
    指摘原裁定失當，求予廢棄，非有理由，應予駁回。
五、依家庭暴力防治法第十九條第二項、非訟事件法第八條第二項、第二十八條，民
　　事訴訟法第七十八條、第四百九十二條第一項，裁定如主文。
中　　　華　　　民　　　國　　九十一　　年　　　五　　　月　　 三十　　 日
~B1民事第五庭審判長法　官　陳滿賢
~B2　　　　　　　　法　官　朱  樑
~B3　　　　　　　　法　官　邱森樟
右為正本係照原本作成。
不得再抗告。
~B　　　　　　　　書記官　粘銘環
中　　　華　　　民　　　國　　九十一　　年　　　五　　　月　　三十一　　日
                                                                        Ｈ
